【裁判字號】    92,易,1681
【裁判日期】    920714
【裁判案由】    贓物
【裁判全文】
臺灣臺中地方法院刑事判決                        九十二年度易字第一六八一號
    公  訴  人  臺灣臺中地方法院檢察署檢察官
    被      告  甲○○
右列被告因贓物案件，經檢察官聲請以簡易判決處刑（九十二年度偵字第六Ｏ二四號
），本院改依通常程序判決如左：
    主      文
甲○○故買贓物，處罰金肆仟元，如易服勞役，以佰元折算壹日。
    事      實
一、甲○○於民國九十一年十一月間某日，在台中縣豊原市○○街前，明知綽號「菜
    鳥」所交付之摩特羅拉Ｔ一九一型、機身編號000000000000000
    號之行動電話一支（原係乙○○所有，於九十一年十一月間在台中縣豊原市○○
    路咖啡店內失竊），係來路不明之贓物，竟仍以新台幣（下同）一千元之價格予
    以收受，用以抵償綽號「菜鳥」者所積欠之一千元債務。嗣於九十一年十一月二
    十日晚上七時許為警循線查獲。
二、案經台中縣警察局移送臺灣臺中地方法院檢察署檢察官聲請以簡易判決處刑，經
    本院改依通常程序審理。
    理      由
一、訊據被告甲○○固坦承右揭客觀之事實，惟矢口否認有何贓物之認識，辯稱：綽
    號「菜鳥」者說該行動電話是他的，其不知道是贓物云云。然查：右揭事實，業
    據被告於偵查中坦承不諱，核與被害人乙○○於警詢時指訴前開行動電話確係失
    竊等情節相符，復有贓物認領保管單一份、前開行動電話使用人基本資料一份附
    於偵查卷可稽。按刑法第三百四十九條第一項收受贓物罪，係指無償取得贓物之
    行為（最高法院七十二年度台非字第六三號判決意旨參照），被告取得前開手機
    ，用以抵償綽號「菜鳥」者所積欠之一千元債務，係屬有償之對價行為，應屬故
    買贓物之犯行。被告之所辯無非卸飾之詞，不足採信，事證明確，其犯行洵堪認
    定。
二、核被告所為，係犯刑法第三百四十九條第二項之故買贓物罪。公訴人認被告係犯
    刑法第三百四十九條第一項之收受贓物罪云云，尚有未洽，惟基本社會事實相同
    ，應依法變更起訴法條。爰審酌被告犯罪之動機、目的、手段、其品性及智識程
    度、該行動電話之價值約為五千元，此據被害人於警詢時指述明確，所生之損害
    尚輕，及其犯罪後之態度等一切情狀，量處如主文所示之刑，並諭知易服勞役之
    折算標準。
據上論斷，應依刑事訴訟法第四百五十二條、第二百九十九條第一項前段、第三百條
，刑法第三百四十九條第二項、第四十二條第二項，罰金罰鍰提高標準條例第一條前
段、第二條，判決如主文。
中      華      民      國      九十二    年      七      月    十四    日
   臺灣臺中地方法院刑事第七庭
                                       法  官  簡  源  希
右正本證明與原本無異。
如不服本判決，應於判決送達後十日內向本院提出上訴狀，上訴於臺灣高等法院臺中
分院( 須附繕本 )。
                                       書記官
中      華      民      國      九十二    年      七      月    十六    日
附錄論罪科刑法條：
刑法第三百四十九條第二項：搬運、寄藏、故買贓物或為牙保者，處五年以下有期徒
                          刑、拘役或科或併科一千元以下罰金。
                      （罰金部分依罰金罰鍰提高標準條例之規定提高為十倍。）


司法院資訊處製作；財團法人民間司法改革基金會備份。
